【裁判字號】    88,上易,434
【裁判日期】    891130
【裁判案由】    詐欺
【裁判全文】
臺灣高等法院臺中分院刑事判決                    八十八年度上易字第四三四號
    上  訴  人  臺灣臺中地方法院檢察署檢察官
    被      告  甲○○
    被      告  丙○○
右上訴人因被告等詐欺案件，不服臺灣臺中地方法院中華民國八十七年十二月二十二
日第一審判決（八十八十七年度易字第四二四一號，起訴案號：臺灣臺中地方法院檢
察署八十七年度偵字第六一六○號），提起上訴，本院判決如左：
      主  文
上訴駁回。
      理  由
一、本案經本院審理結果，認第一審判決認事用法均無不當，應予維持，並引用第一
    審判決書記載之證據及理由（如附件）。
二、檢察官依據告訴人乙○○請求上訴意旨略以：原審疏未審酌（一）被告甲○○為
    何願以每個月新台幣（下同）五萬元代價僱傭被告丙○○擔任人頭負責人？苟非
    事先有該詐欺犯意，豈有任由被告丙○○每月坐領乾薪五萬元之理。（二）該電
    器行短短二月即大量進貨及大力舉債，事後即放任該電器行結束營業成一空殼公
    司，對於相關電器產品何去何從，舉債之款額用途何在，均未詳加說明，且四處
    逃匿致各債權人無法求償。（三）被告丙○○已陳明被告甲○○所經營之電器行
    係以真刷卡假消費方式詐騙他人，原審不採而以該方式詐騙集團中並無被告甲○
    ○，而認被告甲○○並無參與該詐騙一事，惟何以被告甲○○會任用該集團份子
    林峻毅於該誠美電器行內工作，且任由林峻毅行騙？被告甲○○既係實際經營者
    豈會不知情，是本案並非被告甲○○、丙○○單純向告訴人乙○○借款之民事糾
    葛，而係確有詐欺之犯行，原審諭知被告等無罪，顯有未盡調查之能事等情。
三、本件除原審判決經本院引用者，不再贅述外，補充說明如後：
  （一）告訴人既稱被告係虛設行號，大量進貨詐騙廠商，衡情應有眾多被害人，亦
        會對被告提出告訴才是，惟查本件在偵審程序進行二年餘期間，除告訴人提
        出告訴之外，並無其他任何人告訴被告等詐欺，而分案偵查情事，有本院被
        告全國前案紀錄表附卷可稽，本院亦未接到檢察官移送併辦之案件，是告訴
        人之指訴是否可信，即屬可疑。
  （二）告訴人所稱被告係以真刷卡假消費方式詐騙等情，經本院向中國信託商業銀
        行調取商店基本資料表、申請加入特約商店彙辦單、特約商店消費明細等資
        料結果，誠美電器行係於八十六年一月十五日向該行提出申請信用卡刷卡機
        ，自八十六年一月二十八日起交易，至八十六年四月二十二日止，共交易二
        十七筆，合計一百零七萬五千八百元，有前開資料附卷可憑，其每月請領之
        金額，最多為三十七萬三千元，最少為十一萬元，平均為二十一萬五千一百
        六十元，亦未逾預估每月請領金額三十五萬元。且其交易並無特殊異常之情
        形，自難認為被告有以假刷卡真消費之情事，是告訴人所指，尚屬無據。
  （三）被告丙○○雖供稱係受僱為被告甲○○之人頭負責人，惟以其與被告甲○○
        有利害關係，或恐為自保，脫免遭受求償之責任，始為如此之供述，實際上
        不論其是否係受被告甲○○之僱用，惟本件被告等係以支票向告訴人借款，
        自應就被告等借款當時有無為自己不法所有之意圖，或有無以詐術使告訴人
        陷於錯誤而交付財物為斷。原審已就本件雙方間之借款詳為調查認定並無詐
        欺情事，並經本院引用在案，自難以其借款未還，遽認被告等有何詐欺犯行
        。
  （四）綜上所述，本件原審認為不能證明被告犯罪，而為被告等無罪之判決，並無
        不當，應予維持，本件上訴為無理由，應予駁回。
四、被告經合法傳喚，無正當理由不到庭，爰不待其陳述，逕行判決。
五、據上論斷，應依刑事訴訟法第三百七十三條、第三百六十八條、第三百七十一條
    ，判決如主文。
本案經檢察官吳經綸到庭執行職務。
中      華      民      國    八十九      年    十一      月   三十     日
                              臺灣高等法院臺中分院刑事第五庭
                                    審判長法  官  吳  火  川
                                          法  官  姚  勳  昌
                                          法  官  郭  同  奇
右正本證明與原本無異。
不得上訴。
                                          書記官  康  孝  慈
中      華      民      國    八十九      年    十二      月    二      日
                                            Ｋ


司法院資訊處製作；財團法人民間司法改革基金會備份。
